臺灣高雄地方法院刑事判決　　　　　　　94年度訴字第3288號
公　訴　人　臺灣高雄地方法院檢察署檢察官
被　　　告　甲○○
上列被告因毒品危害防制條例案件，經檢察官提起公訴（94年度
毒偵字第7008號），本院判決如下：
    主  文
甲○○連續施用第一級毒品，累犯，處有期徒刑捌月，扣案海洛
因壹包（淨重零點零參公克）沒收銷燬之。又施用第二級毒品，
累犯，處有期徒刑肆月。應執行有期徒刑壹年，扣案之海洛因壹
包（淨重零點零參公克）沒收銷燬之。
    事  實
一、甲○○於民國89年間，因施用毒品案件，經本院以89年度毒
    聲字第1 號裁定送觀察勒戒，復經本院以89年度毒聲字第47
    4 號裁定令入戒治處所施以強制戒治，於90年3 月16日強制
    戒治期滿釋放出所後，經臺灣高雄地方法院檢察署為不起訴
    處分；復因施用毒品案件，經臺灣高雄地方法院檢察署及臺
    灣屏東地方法院檢察署檢察官先後提起公訴，並經臺灣高雄
    地方法院檢察署向本院聲請強制戒治，經本院以91年度毒聲
    字第7713號裁定令入戒治處所施以戒治；起訴部分則經本院
    以92年度訴字第415 號判決7 月，經臺灣高等法院高雄分院
    以92年度上訴字第1529號判決將原判決撤銷，改判有期徒刑
    7 月、3 月，定應執行刑為有期徒刑9 月，而臺灣屏東地方
    法院以93年度訴字第190 號判決判處有期徒刑7 月、3 月，
    定應執行刑為有期徒刑9 月，上開判決並分別確定。嗣臺灣
    高雄地方法院檢察署先執行強制戒治，於93年1 月9 日依修
    正施行之毒品危害防制條例規定，停止戒治出監，接續執行
    上開徒刑至94年4 月26日假釋出監並交付保護管束，迄94年
    5 月12日保護保束期滿，以執行完畢論。
二、詎甲○○仍不思悔悟，復基於施用第一級毒品之概括犯意，
    自94年8 月5 日起至同月9 日上午7 、8 時許，在位於高雄
    市○○區○○里○鄰 ○○路40巷83弄14號住處，連續施用第
    一級毒品海洛因多次；另基於施用第二級毒品之犯意，於同
    月9 日上午9 時30 分 許為警採尿時回溯24小時內之某時（
    不含公權力拘束時間），在不詳地點，施用第二級毒品甲基
    安非他命1 次。嗣於同月8 日下午4 時35分許，在高雄市○
    ○區○○街85號「金思貝汽車旅館」前為警查獲，並扣得毒
    品海洛因1 包（淨重0.03公克）。
三、案經高雄市政府警察局左營分局報請臺灣高雄地方法院檢察
    署檢察官偵查起訴。
    理  由
一、訊之被告甲○○固坦承施用第一級毒品海洛因之犯行，惟矢
    口否認有施用第二級毒品甲基安非他命之犯行。經查：
  (一)被告甲○○有於上揭時地施用第一級毒品海洛因之事實，業
　　據其於本院審理時坦承不諱，而被告前揭為警查獲時所採取
　　之尿液，經送高雄市立凱旋醫院，以酵素免疫法（EIA）及
    氣相層析質譜法（GC/M S）方法檢驗結果，呈甲基安非他命
    、嗎啡陽性反應，此有該醫院94年8月15日之濫用藥物尿液
    檢驗報告及毒品案嫌疑人尿液代碼與姓名對照表各1紙、照
    片9 紙附卷可稽。又扣案之粉末1 包經送法務部調查局刑事
    警察局檢驗結果，呈海洛因陽性反應，淨重0.03公克，有該
    局94年10月24日調科壹字第22021179號鑑定通知書1 紙存卷
    可參，是該扣案之白色粉末1 小包係第一級毒品海洛因無訛
    。足徵被告前開施用第一級毒品海洛因之自白，核與事實相
    符，堪採為論罪科刑之依據。
  (二)又被告為警查獲時所採取之尿液經送請高雄市立凱旋醫院檢
    驗結果，亦呈甲基安非他命呈陽性反應，已如前述，而甲基
    安非他命經口服投與後，約70%於24小時內可自尿液中排出
    ，又其尿液內含甲基安非他命成分之檢出，與投與甲基安非
    它命的量、個人體質、檢驗儀器之精密度有關，通常採尿化
    驗是否呈陽性反應，應以投與後24小時內所採者為宜，此有
    行政院衛生署藥物食品檢驗局（80）藥檢醫字第4529號函可
    查，足徵被告於94年8 月9 日上午9 時30分許為警採尿時回
    溯24小時內之某時，有施用第二級毒品甲基安非他命無訛。
    被告雖辯稱未施用甲基安非他命云云，然氣相層析質譜儀法
    乃目前就藥物篩檢結果必須進一步確認時所最常採用之確認
    方法，因此在良好的操作條件之下，以氣相層析質譜儀作藥
    物及其代謝物之定性及定量分析，幾乎不會有偽陽性反應產
    生，此有卷附行政院衛生署管制藥品管理局92年6 月20日以
    管檢字第0920004713號函示明確，是其尿液既呈甲基安非他
    命陽性反應，足證被告確有施用第二級毒品甲基安非化他命
    之犯行，被告空言狡辯未施用第二級毒品甲基安非他命之犯
    行，自足無採。
三、又被告於89年間，因施用毒品案件，經本院以89年度毒聲字
    第1 號裁定送觀察勒戒，復經本院以89年度毒聲字第474 號
    裁定令入戒治處所施以強制戒治，於90年3 月16日強制戒治
    期滿執行完畢釋放出所，經臺灣高雄地方法院檢察署為不起
    訴處分，此有臺灣高雄地方法院檢察署90年度戒毒偵字第55
    9 號不起訴處分書及臺灣高等法院被告前案紀錄表各1 紙在
    卷可按，是被告於前開強制戒治執行完畢釋放後，5 年內再
    犯本件施用毒品之犯行，應依毒品危害防制條例第23條第2
    項之規定，予以處罰。
四、核被告所為，係犯毒品危害防制條例第10條第1 項之施用第
    一級毒品罪及同條例第2 項之施用第二級毒品罪。又其施用
    第一級、第二級毒品前後持有該毒品之低度行為，應分別被
    其施用之高度行為所吸收，不另論罪。被告先後施用第一級
    毒品海洛因之犯行，均時間緊接，犯罪手法相同，觸犯構成
    要件相同之罪名，顯係基於概括犯意反覆為之，為連續犯，
    應論以一罪，並加重其刑。又被告所犯前開2 罪間，犯意各
    別，行為互殊，應予分論併罰。末查被告前於92年間因施用
    毒品案件，經臺灣高雄地方法院檢察署及臺灣屏東地方法院
    檢察署檢察官先後提起公訴，經本院以92年度訴字第415 號
    判決7 月，旋經臺灣高等法院高雄分院以92年度上訴字第
    1529號判決將原判決撤銷，改判有期徒刑7 月、3 月，定應
    執行有期徒刑9 月，而臺灣屏東地方法院以93年度訴字第
    190 號判決判處有期徒刑7 月、3 月，定應執行有期徒刑9
    月，上開判決均分別確定，並因執行上開徒刑至94年4 月26
    日假釋出監，迄94年5 月12日假釋付保護保束期滿，以執行
    完畢論，有前開臺灣高等法院被告前案紀錄表1 紙在卷可按
    ，其於執行完畢後5 年內再犯件最重本刑為有期徒刑以上之
    2 罪，均為累犯，均應依刑法第47條之規定，加重其刑，而
    被告所犯前開施用第一級毒品海洛因罪，並依刑法第70條之
    規定遞加之。爰審酌被告前有施用毒品之不良素行，歷經觀
    察、勒戒及戒治程序後，仍未能徹底戒絕毒品，且屢經查獲
    ，隨即再犯，顯見意志不堅，且有失政府制定毒品危害防制
    條例之立法美意，本不宜寬貸，且犯後仍飾詞否認施用第二
    級毒品之犯行，惟念其施用毒品乃自戕一己之身體健康，尚
    未害及他人，等一切情狀，分別量處如主文所示之刑，並定
    其應執行刑。又扣案粉末1 包，經送請法務部調查局檢驗結
    果，為第一級毒品海洛因等情，業據本院認定如前，爰依毒
    品危害防制條例第18條第1 項前段之規定，併予沒收銷燬之
    。至鑑驗耗損之毒品既已滅失，即無庸宣告沒收銷燬，附此
    敘明。
據上論斷，應依刑事訴訟法第299 條第1 項前段，毒品危害防制
條例第10條第1 項、第2 項、第18條第1 項前段，刑法第11 條
、第56條、第47條、第51條第5 款，判決如主文。
本案經檢察官乙○○到庭執行職務。
中　　華　　民　　國　　94　　年　　12　　月　　8　　日
                  刑事第十 庭  審判長法　官  徐美麗
                                     法  官  高增泓
                                     法  官  楊淑珍
以上正本證明與原本無異。
如不服本判決，應於收受送達後10日內向本院提出上訴書狀。
中　　華　　民　　國　　94　　年　　12　　月　　12　　日
　　　　　　　　　　　　　　　　　　 書記官  林秀敏
附錄本案論罪科刑法條：
毒品危害防制條例第10條
施用第一級毒品者，處 6 月以上 5 年以下有期徒刑。
施用第二級毒品者，處 3 年以下有期徒刑。
